【裁判字號】    92,聲判,136
【裁判日期】    921021
【裁判案由】    聲請交付審判
【裁判全文】
臺灣臺北地方法院刑事裁定                        九十二年度聲判字第一三六號
    聲  請  人  乙  ○
    代  理  人  李勇三律師
    被      告  甲○○
右列聲請人因告訴被告贓物案件，不服臺灣高等法院檢察署檢察長駁回再議之處分（
九十二年度上聲議字第二五九九號），聲請交付審判，本院裁定如左：
    主      文
聲請駁回。
    理      由
一、按告訴人不服上級法院檢察署檢察長或檢察總長認再議為無理由而駁回之處分者
    ，得於接受處分書後十日內委任律師提出理由狀，向該管第一審法院聲請交付審
    判；法院認為交付審判之聲請不合法或無理由者，應駁回之，刑事訴訟法第二百
    五十八條之一、第二百五十八條之三第二項前段分別定有明文。
二、本件聲請人即告訴人乙○以被告甲○○涉犯竊佔、贓物等罪，向臺灣臺北地方法
    院檢察署檢察官提出告訴，嗣經臺灣臺北地方法院檢察署檢察官以九十年度偵字
    第一六六七九號為不起訴處分後，聲請人不服而聲請再議，經臺灣高等法院檢察
    署檢察長以九十一年度上聲議字第一一五七號認贓物部分偵查尚未完備，應予續
    行偵查，至於竊佔部分再議為無理由而駁回再議之聲請（竊佔部分且經聲請人向
    本院聲請交付審判，經本院於九十二年一月二十八日以九十一年度聲判字第九○
    號裁定聲請駁回確定），上述贓物部分經發回臺灣臺北地方法院檢察署續行偵查
    ，該署檢察官另以九十一年度偵續字第三四三號為不起訴處分後，聲請人不服而
    聲請再議，經臺灣高等法院檢察署檢察長以九十二年度上聲議字第二五九九號認
    再議為無理由而駁回再議之聲請。
三、聲請交付審判意旨略以：(1)被告竊佔共有法定空地之行為與故買贓物有牽連犯關
    係，故聲請人於九十年八月二日指訴竊佔罪，當然包括其牽連之贓物罪部分，從
    而聲請人於九十年十月十八日具狀追加之贓物罪，應追溯到九十年八月二日提出
    之告訴，本件追加贓物罪告訴並未逾十年之追訴權時效。(2)被告向其前手買受臺
    北市松山區○○○路○段五六巷三弄七號房地，係於八十年九月十九日辦妥所有
    權登記，並非八十年八月六日，但因遲至八十年十月二十六日始取得銀行貸款付
    清尾款，原所有權人才點交房地予被告，是被告占有房地應在八十年十月二十六
    日以後，其故買贓物或收受贓物應自八十年十月二十六日起算，從而聲請人九十
    年十月十八日具狀追加贓物罪，尚未逾十年追訴權時效。綜上，因認被告有贓物
    罪嫌，不服臺灣臺北地方法院檢察署檢察官九十一年度偵續字第三四三號不起訴
    處分書及臺灣高等法院檢察署九十二年度上聲議字第二五九九號駁回處分，爰依
    法委任律師提出理由狀聲請如上云云。
四、按告訴人之告訴，係以使被告受刑事訴追為目的，是其陳述是否與事實相符，仍
    應調查其他證據以資審認，最高法院五十二年臺上字第一三○○號著有判例可參
    。又按刑事訴訟法新增之交付審判係就「檢察官不起訴或緩起訴裁量權」制衡之
    外部監督機制，法院僅就檢察官所為之不起訴或緩起訴處分是否正確加以審查，
    以防止檢察機關濫權，因此，刑事訴訟法第二百五十八條之三第三項固規定，法
    院就交付審判之聲請為裁定前，得為必要之調查，但仍應以偵查中曾顯現之證據
    為限，不得就其新提出之證據再為調查，亦不得自行蒐集卷內所曾顯現以外之證
    據。
五、查被告自前手受讓上開房地後並無任何增建行為，此據聲請人於偵查中指稱上述
    房屋違建部分係七十九年間前任屋主之房客所建等語（見九十年度偵字第一六六
    七九號偵查卷宗第二十六頁），並徵諸被告提出附卷之七十八年間該房屋之前院
    照片（見同上偵查卷宗第二十九頁）可知。再者聲請人告訴被告涉嫌竊佔部分，
    業經臺灣臺北地方法院檢察署以九十年度偵字第一六六七九號為不起訴處分後，
    聲請人不服而聲請再議，經臺灣高等法院檢察署檢察長以九十一年度上聲議字第
    一一五七號認再議為無理由而駁回再議之聲請，繼聲請人又向本院聲請交付審判
    ，亦經本院於九十二年一月二十八日以九十一年度聲判字第九○號裁定聲請駁回
    確定。況且聲請人於九十年八月二日所提告訴之犯罪事實僅係對被告如何竊佔而
    為告訴，有該告訴狀一件在卷可稽（見同上偵查卷宗第一至四頁），其遲至九十
    年八月十八日始另對被告故買贓物部分追加告訴，有九十年十月十八日刑事告訴
    補充狀一件在卷可佐（見同上偵查卷宗第七十至七十二頁），縱然被告之前手涉
    有竊佔之行為，但被告明知不動產為他人竊佔而得，仍予買受，亦僅能成立故買
    贓物罪，不能謂其收買行為即為竊佔不動產而有何牽連犯之裁判上一罪關係，更
    無九十年十月十八日另行具狀追加之贓物罪因與竊佔罪有牽連犯關係，而可追溯
    至九十年八月二日提出竊佔告訴時之理。又查被告所有之上開房地係於八十年八
    月六日所購買，其買賣原因發生日期為八十年八月六日，登記日期為八十年九月
    十九日，有臺北市土地登記謄本及建物登記謄本各一件附卷可稽（見同上偵查卷
    宗第六至九頁），自此移轉登記後被告即取得所有權，得對該房地自由使用、收
    益、處分，顯非以取得貸款日為聲請人所指有故買贓物情事之時點，從而聲請人
    遲至九十年十月十八日始具狀告訴被告贓物罪，顯已逾十年追訴權時效甚明。綜
    上所述，原處分既已就上揭事項詳為調查，並於處分書中論述詳明，且依全案卷
    證，又無追訴權時效停止之事由，認定追訴權時效已完成，並無違誤。聲請意旨
    仍執前詞，對於原處分漫加指摘求予審判，非有理由，應予駁回。
六、依刑事訴訟法第二百五十八條之三第二項前段，裁定如主文。
中      華      民      國    九十二    年      十      月    二十一    日
                                      臺灣臺北地方法院刑事第十六庭
                                          審判長法  官  劉  嶽  承
                                                法  官  胡  宗  淦
                                                法  官  張  江  澤
右正本證明與原本無異。
不得抗告。
                                                書記官  陳  泰  寧
中      華      民      國    九十二    年      十      月    二十三    日


司法院資訊處製作；財團法人民間司法改革基金會備份。
